Minutes et répertoires du notaire Cléophile DEHERAIN, 2 janvier 1813 - 13 décembre 1827 (étude XXI)
Archives nationales
- Répertoire(s) de Cléophile DEHERAIN, 3 janvier 1806 - 19 mai 1830; MC/RE/XXI/12 - MC/RE/XXI/23
  - Répertoire. 1817, 8 janvier - 1819, 30 novembre, 8 janvier 1817 - 30 novembre 1819; MC/RE/XXI/13
    - Inventaire après décès de Thomas François André Serrot, décédé rue Saint-Marc, n°16. A la requête de Augustin Roard, demeurant rue Montmartre, n°160, et de Claude Victor Pelletier, demeurant rue du Marché aux Poirées, n°24., 26 février 1817
      inventaire après décès; Saint-Marc (rue); Montmartre (rue); Serrot, Thomas François André; Roard, Augustin; Pelletier, Claude Victor
    - Inventaire après décès de Marie-Thérèse Victoire Gautier, veuve de Pierre Brugier, demeurant rue de la Vieille Monnaie, n°18. A la requête de Nicolas Morel, demeurant rue de Bondi, n°48, au nom et comme tuteur de Victoire Clémentine Brugier., 13 mars 1817
      inventaire après décès; Vieille-Monnaie (rue de la); Gautier, Marie-Thérèse Victoire; Brugier, Pierre; Morel, Nicolas; Brugier, Victoire Clémentine
    - Inventaire après décès d'Antoine Dormoy, décédé à Paris, le 13 mars 1817. A la requête de Marie-Jeanne Rohard, sa veuve, demeurant rue du Faubourg Saint-Antoine, cul-de-sac de la Forge Royale., 27 avril 1817
      inventaire après décès; Dormoy, Antoine (....-1817); Rohard, Marie Jeanne
    - Inventaire après décès d'Alexis Toussaint, chevalier de Gaigne, décédé à Paris, le 12 mars 1817. A la requête de Jean-Louis Toussaint, chevalier de Gaigne, en garnison à Jungpunzlau, près de Prague en Bohème., 28 avril 1817
      inventaire après décès; Prague (République Tchèque); Toussaint de Gaigne, Alexis (....-1817); Toussaint de Gaigne, Jean-Louis
    - Inventaire après décès d'Edmé Catherine Chaudru, veuve de Pierre Noël, décédée à Paris, le 1er mars 1817. A la requête de Etienne Félix Liegard, demeurant au Pecq, canton de Saint-Germain-en-Laye., 29 avril 1817
      inventaire après décès; Le Pecq (Yvelines); Chaudru, Edmé Catherine (....-1817); Noël, Pierre; Liegard, Etienne Félix
    - Inventaire après décès de Louis Théophile de Pécauld. A la requête de Jeanne Paul Philippe de Pécauld, épouse de Alexandre Grignet Deugny, demeurant ensemble à Gray (Haute-Saône)., 2 mai 1817
      inventaire après décès; Gray (Haute-Saône); Pécauld, Louis Théophile de; Pécauld, Jeanne Paul Philippe de; Grignet Deugny, Alexandre
    - Inventaire après décès d'Anne-Marie Bouchée, veuve en premières noces de Charles Jean-Baptiste Dovillée et épouse en secondes noces de Jacques François Miclet, demeurant rue Saint-Honoré, n°260., 28 mai 1817
      inventaire après décès; Saint-Honoré (rue); Bouchée, Anne-Marie; Dovillée, Charles Jean-Baptiste; Miclet, Jacques François
    - Inventaire après décès d'Alexandre Guastalla, décédé à Paris, le 29 janvier 1817, rue Saint-Fiacre, n°7. A la requête de Sara Moses, sa veuve, demeurant à l'adresse ci-dessus., 7 juillet 1817
      inventaire après décès; Saint-Fiacre (rue); Guastalla, Alexandre (....-1817); Moses, Sara
    - Inventaire après décès d'Elisabeth Louise Grenouille, décédée rue de l'Echelle, n°9. A la requête de Laurent Guenifey, demeurant rue d'Antin, n°6., 9 juillet 1817
      inventaire après décès; Echelle (rue de l'); Antin (rue d'); Grenouille, Elisabeth Louise; Guenifey, Laurent
    - Inventaire après décès de Marie-Anne Bigot, épouse de Jacques Foulonneau, décédée à Paris, le 4 mai 1817. A la requête de son époux, demeurant à Paris, rue de Richelieu, n°94., 10 juillet 1817
      inventaire après décès; Richelieu (rue de); Bigot, Marie-Anne (....-1817); Foulonneau, Jacques
    - Inventaire après décès de Jean Victor Baron. A la requête de Adélaïde Jeanne Valentin, son épouse, demeurant à Paris, rue Neuve des Petits Champs, n°49., 31 juillet 1817
      inventaire après décès; Baron, Jean Victor; Valentin, Adélaïde Jeanne
    - Inventaire après décès de Catherine Joséphine Roussel, épouse de Lazare Marie Bérenger, demeurant à Paris, rue Française, n°8. A la requête de ce dernier, tuteur de Joséphine Bérenger, sa fille mineure., 4 août 1817
      inventaire après décès; Française (rue); Roussel, Catherine Joséphine; Bérenger, Lazare Marie; Bérenger, Joséphine
    - Inventaire après décès d'Antoine Lefébure. A la requête de Marguerite Oudaille, sa veuve, demeurant à Paris, rue Plumet, n°16., 23 août 1817
      inventaire après décès; Plumet (rue); Lefébure, Antoine; Oudaille, Marguerite
    - Procès-verbal et inventaire après décès de François Planquette. A la requête de Etienne Vidal et Adèle Joséphine Victoire Planquette, son épouse, demeurant à Paris, rue Montmartre, n°95., 27 août 1817 - 10 septembre 1817
      inventaire après décès; Montmartre (rue); Planquette, François; Vidal, Etienne; Planquette, Adèle Joséphine Victoire
    - Inventaire après décès de Jean Ambroise Toutevoye. A la requête de Lucide Thévenin, sa veuve, demeurant à Paris, rue des Fossés Saint-Jacques, n°4., 4 septembre 1817
      inventaire après décès; Toutevoye, Jean Ambroise; Thévenin, Lucide
    - Inventaire après décès de Pierre Lafond, décédé à Mayence, le 6 février 1814. A la requête de Pierre Alexandre Maréchal et Suzanne Badin, son épouse, demeurant ensemble à Paris, rue de Charonne, n°29., 9 septembre 1817
      inventaire après décès; Mayence (Allemagne); Charonne (rue de); Lafond, Pierre (....-1814); Maréchal, Pierre Alexandre; Badin, Suzanne
    - Inventaire après décès de Jacques Josset, fabricant de casques. A la requête de Geneviève Adélaïde Sophie Paillet, sa veuve, demeurant à Paris, rue Aubry le Boucher, n°31., 27 novembre 1817
      inventaire après décès; Aubry-le-Boucher (rue); Josset, Jacques; Paillet, Geneviève Adélaïde Sophie
    - Inventaire après décès de Benjamin François Joseph Horeau, rue Coq-Héron, n°1, à Paris. A la requête de Anne Marie Thérèse Pitelyon, sa veuve, demeurant à l'adresse ci-dessus., 8 décembre 1817
      inventaire après décès; Coq-Héron (rue); Horeau, Benjamin François Joseph; Pitelyon, Anne Marie Thérèse
    - Inventaire après décès d'Antoinette Thérèse Burel, épouse de Pierre Charles Desnoyers, demeurant à Paris, rue Feydeau, n°7., 17 janvier 1818
      inventaire après décès; Feydeau (rue); Burel, Antoinette Thérèse; Desnoyers, Pierre Charles
    - Inventaire après décès de Marie-Anne de Béthune, demeurant rue Saint-André des Arts, n°13. A la requête de Guillaume de Béthune et de Louise Charlotte Magne, son épouse, demeurant au Palais Royal, n°18., 27 janvier 1818
      inventaire après décès; Saint-André-des-Arts (rue); Palais Royal; Béthune, Marie-Anne de; Béthune, Guillaume de; Magne, Louise Charlotte
    - Inventaire des effets mobiliers appartenant à Marie-Anne Michault, célibataire, demeurant à Paris, ordinairement rue de Fourcy, n°11, maintenant boulevard des Gobelins, n°6, dans la maison de santé de M. et Mme Daspres., 28 janvier 1818
      inventaire; Fourcy (rue de); Gobelins (boulevard des); Michault, Marie-Anne; Daspres, M.
    - Inventaire après décès de Jean-Charles Delsol, décédé à Paris, le 29 janvier 1818. A la requête de Louis Simon Delsol, demeurant à Paris, rue Grange Batelière, n°32., 19 février 1818
      inventaire après décès; Delsol, Jean-Charles (....-1818); Delsol, Louis Simon
    - Inventaire après décès de Marie-Angélique Elisabeth Pelletier de Chambure, épouse de Benoît Hilaire Baron Reynaud, demeurant à Paris, rue de Grammont, n°17., 21 mars 1818
      inventaire après décès; Grammont (rue de); Pelletier de Chambure, Marie-Angélique Elisabeth; Reynaud, Benoît Hilaire
    - Inventaire après décès de Joseph Marie Nazaro Franzini, décédé à Paris, rue de la Grande Truanderie, n°36. A la requête de Jeanne Marguerite Bertonier, sa veuve, demeurant à l'adresse ci-dessus., 23 mars 1818
      inventaire après décès; Grande-Truanderie (rue de la); Franzini, Joseph Marie Nazaro; Bertonier, Jeanne Marguerite
    - Inventaire après décès de Marie-Louise Voisin, épouse de Michel Alexandre Dayre. A la requête de ce dernier, demeurant à Paris, cul-de-sac Saint-Pierre Montmartre, n°2., 4 mai 1818
      inventaire après décès; Voisin, Marie-Louise; Dayre, Michel Alexandre
    - Inventaire après décès de Marie-Catherine Caillet, épouse de Jacques Marguerite Dumas, demeurant à Paris, rue du Faubourg Montmartre, n°11., 4 mai 1818
      inventaire après décès; Caillet, Marie-Catherine; Dumas, Jacques Marguerite
    - Inventaire après décès d'Angélique Marguerite Nollié. A la requête de Charles Pierre Delart de Bordeneuve, demeurant à Paris, ordinairement rue Saint-Lazare, n°94, momentanément, rue Fromenteau, hôtel du musée., 6 mai 1818
      inventaire après décès; Saint-Lazare (rue); Fromenteau (rue); Nollié, Angélique Marguerite; Delart de Bordeneuve, Charles Pierre
    - Inventaire après décès de Jacques Fion, demeurant rue Basfroy, n°33. A la requête de Claude Jacques Fion, demeurant à Paris, rue des Trois Couronnes, n°14., 13 mai 1818
      inventaire après décès; Basfroi (rue); Trois-Couronnes (rue des); Fion, Jacques; Fion, Claude Jacques
    - Inventaire après décès de André Dalléas, employé à l'administration des hospices civils de Paris. A la requête de Bernard Marie Garren, ancien notaire à Cormeilles, logé à Paris, rue Neuve Saint-Augustin, n°12, chez Mme Gout., 22 mai 1818
      inventaire après décès; Cormeilles-en-Parisis (Val-d'Oise); Dalléas, André; Garren, Bernard Marie; Gout, Mme; notaire
    - Inventaire après décès de Marie-Catherine Paris. A la requête de Charles Michel Deschamps, demeurant à Paris, rue Montmartre, n°139., 28 juillet 1818
      inventaire après décès; Montmartre (rue); Paris, Marie-Catherine; Deschamps, Charles Michel
    - Inventaire après décès de Guillaume François vicomte de Rosily Vieux-Bourg. A la requête de Thérèse Henriette Guyonne Lepère de Marolles, sa veuve, demeurant à Paris, rue Saint-Dominque, n°53., 12 août 1818
      inventaire après décès; Rosily Vieux-Bourg, Guillaume François de (1751-1818); Lepère de Marolles, Thérèse Henriette Guyonne; officier général
    - Inventaire après décès de Marie-Madeleine Geneviève Leclerc, épouse d'Etienne Denis Degrave, demeurant à Paris, rue du Faubourg Montmartre, n°30., 8 septembre 1818
      inventaire après décès; Leclerc, Marie-Madeleine Geneviève; Degrave, Etienne Denis
    - Inventaire après décès de Anne-Sophie Adam, épouse de Simon Boutet, ancien drapier-mercier, demeurant à Paris, rue de Montorgueil, n°71., 17 septembre 1818
      inventaire après décès; Adam, Anne-Sophie; Boutet, Simon; commerçant
    - Inventaire après décès de Alexandre Marc Paul Sybille, demeurant à Paris, rue Mouffetard, n°57. A la requête de Catherine Louise Joséphine Linet, sa veuve, tant en son nom que comme tutrice de Louise Joséphine Rose Sybille, sa fille mineure., 6 octobre 1818
      inventaire après décès; Mouffetard (rue); Sybille, Alexandre Marc Paul; Linet, Catherine Louise Joséphine; Sybille, Louise Joséphine Rose
    - Inventaire après décès de Jean-François Hébert, demeurant à Paris, rue Saint-Etienne des Grés, n°12. A la requête de Jean Hébert, demeurant à Nogent-le-Roi (Eure-et-Loir), représenté par Jean-Baptiste Barbereau, demeurant rue du Marché Neuf, n°17., 8 octobre 1818
      inventaire après décès; Nogent-le-Roi (Eure-et-Loir); Hébert, Jean-François; Hébert, Jean; Barbereau, Jean-Baptiste
    - Inventaire après décès de Marie Lucie Victoire Royer, épouse de Louis Augustin Baudon, demeurant à Paris, rue des Morts, n°28. A la requête de ce dernier, en son nom et comme tuteur de François Alphonse et Cécile Baudon, ses enfants mineurs., 17 octobre 1818
      inventaire après décès; Morts (rue des); Royer, Marie Lucie Victoire; Baudon, Louis Augustin; Baudon, François Alphonse; Baudon, Cécile
    - Inventaire après décès de Pierre Saulnier, demeurant à Paris, rue de Paradis-Poissonnière, n°36. A la requête de Sulpice Félix Brodard et Hélène Pierrette Saulnier, demeurant à la même adresse., 20 octobre 1818
      inventaire après décès; Paradis-Poissonnière (rue de); Saulnier, Pierre; Brodard, Sulpice Félix; Saulnier, Hélène Pierrette
    - Inventaire après décès de Marie-Louise Denois, épouse d'Augustin Louis François Sintz, demeurant à Paris, rue du Faubourg Saint-Antoine, n°44., 28 octobre 1818
      inventaire après décès; Denois, Marie-Louise; Sintz, Augustin Louis François
    - Inventaire après décès de Marie-Geneviève Baunard, veuve de Jean Pierre Frogé. A la requête de Charles Nicolas Brierre, demeurant à Paris, rue du Faubourg Montmartre, n°69., 29 octobre 1818
      inventaire après décès; Baunard, Marie-Geneviève; Frogé, Jean Pierre; Brierre, Charles Nicolas
    - Inventaire après décès de Hugues Bougon, demeurant à Paris, rue de Bourbon, n°24. A la requête de Pierre Vincent, demeurant à Paris, rue de la Tixeranderie, n°53, curateur à la succession vacante du défunt., 20 novembre 1818
      inventaire après décès; Bourbon (rue de); Tixeranderie (rue de la); Bougon, Hugues; Vincent, Pierre
    - Inventaire après décès de Charles Jean Barni et de Marie-Jeanne De la Marre, son épouse, demeurant à Paris, rue au Maire, n°40., 1er décembre 1818
      inventaire après décès; Maire (rue au); Barni, Charles Jean; de la Marre, Marie-Jeanne
    - Inventaire après décès de Dominique Blaise Le Bocq. A la requête de Julie Rochedreux, sa veuve, demeurant à Meulan, rue Basse, chez Victor Le Bocq., 17 décembre 1818
      inventaire après décès; Meulan (Yvelines); Le Bocq, Dominique Blaise; Rochedreux, Julie; Le Bocq, Victor
    - Inventaire après décès de Marie-Anne Peins, épouse de Simon Jean Claude Hainault, demeurant à Paris, rue de Verneuil, n°39. A la requête de ce dernier, tant en son nom que comme tuteur naturel de François Louis Hainault, son fils mineur., 23 décembre 1818
      inventaire après décès; Verneuil (rue de); Peins, Marie-Anne; Hainault, Simon Jean Claude; Hainault, François Louis
    - Inventaire après décès de Pierre Varney, demeurant à Paris, rue du Faubourg du Temple, n°52. A la requête de Adélaïde Thérèse Letertre, sa veuve, demeurant à la même adresse., 28 décembre 1818
      inventaire après décès; Faubourg-du-Temple (rue du); Varney, Pierre; Letertre, Adélaïde Thérèse
    - Inventaire après décès de Michelle Sourdat, épouse d'André Claude Masson, demeurant à Paris, boulevard des Italiens, n°32. A la requête de ce dernier, tant en son nom personnel que comme tuteur légal de Louise Adélaïde Masson, sa fille mineure., 29 janvier 1819
      inventaire après décès; Italiens (boulevard des); Sourdat, Michelle; Masson, André Claude; Masson, Louise Adélaïde
    - Inventaire après décès de Jean-François Poulet, demeurant à Paris, rue du Faubourg Montmartre, n°44. A la requête de Marie-Thérèse Philipot, sa veuve, demeurant à la même adresse, ..., 30 janvier 1819
      inventaire après décès; Poulet, Jean-François; Philipot, Marie-Thérèse
    - Inventaire après décès de Jean Villars, demeurant à Paris, rue de la Corderie, n°8. A la requête de Louise Reuillé, sa veuve, demeurant à la même adresse., 4 février 1819
      inventaire après décès; Corderie (rue de la); Villars, Jean; Reuillé, Louise
    - Inventaire après décès de Marie-Françoise Paulez, veuve de Pierre Henri Blandin, demeurant à Paris, rue du Chevalier du Guet, n°6. A la requête de Marie Melchior Ried et Geneviève Lucine Tortet, son épouse, demeurant à la même adresse., 24 février 1819
      inventaire après décès; Paulez, Marie-Françoise; Blandin, Pierre Henri; Ried, Marie Melchior; Tortet, Geneviève Lucine
    - Inventaire après décès d'Augustin Pierre Devisien, décédé à Paris, rue Vieille du Temple, n°64. A la requête d'Auguste Laurent Marie Kéruzec de Runambert, demeurant à la même adresse., 25 février 1819
      inventaire après décès; Vieille-du-Temple (rue); Devisien, Augustin Pierre; Kéruzec de Runambert, Auguste Laurent Marie
    - Inventaire après décès de Pierre Henri Valenciennes, demeurant à Paris, quai des Orfèvres, n°18. A la requête de Jean-Charles Louis Ducorps, notaire royal, demeurant à Paris, rue de Cléry, n°5., 4 mars 1819
      inventaire après décès; Orfèvres (quai des); Cléry (rue de); Valenciennes, Pierre Henri; Ducorps, Jean-Charles Louis; notaire
    - Inventaire après décès de Jacques Elisabeth Marguerite Alexandrine Séraphine Delalande, épouse de Jean-Baptiste Roux. A la requête de ce dernier, demeurant à Paris, place du Palais de Justice, n°5., 5 mars 1819
      inventaire après décès; Palais-de-Justice (place du); Delalande, Jacques Elisabeth Marguerite Alexandrine Séraphine; Roux, Jean-Baptiste
    - Inventaire après décès de Pierre François Moraux d'Omâtre. A la requête d'Henriette Sophie Georgeon d'Archambault, sa veuve, demeurant à Paris, rue de la Chaussée d'Antin, n°4., 6 mars 1819
      Inventaire commencé par M. Beaudesson, M. Deherain le substituant pour la suite.
      inventaire après décès; Moraux d'Omâtre, Pierre François; Georgeon d'Archambault, Henriette Sophie
    - Inventaire à la requête de Martin Pierre Crussaire, demeurant à Paris, rue de la Verrerie, n°11., 9 mars 1819
      inventaire; Verrerie (rue de la); Crussaire, Martin Pierre
    - Inventaire après décès de Louis Degas, demeurant aux Batignolles à Clichy, près de Paris. A la requête de Marie Anne Leroux, sa veuve, tant en son nom que comme tutrice légale de Aglaée Pierrette Degas, sa fille mineure., 12 mars 1819
      inventaire après décès; Clichy (ancienne commune); Batignolles (quartier); Degas, Louis; Leroux, Marie Anne; Degas, Aglaée Pierrette
    - Inventaire après décès de Louis François Bossens. A la requête de Marie Geneviève Catherine Bossens, demeurant à Paris, rue Trainée, n°15., 24 mars 1819
      inventaire après décès; Trainée (rue); Bossens, Louis François; Bossens, Marie Geneviève Catherine
    - Inventaire après décès de Marie-Françoise Sophie Jarry, épouse de Jean Trophime Linet, demeurant à Paris, rue Mouffetard, n°57., 12 avril 1819
      inventaire après décès; Mouffetard (rue); Jarry, Marie-Françoise Sophie; Linet, Jean Trophime
    - Inventaire après décès de Hugues Louis Ronzière, demeurant à Paris, rue de Bourbon Villeneuve, n°63., 5 mai 1819
      inventaire après décès; Bourbon-Villeneuve (rue de); Ronzière, Hugues Louis
    - Inventaire après décès de Mathias Hansen, demeurant à Paris, rue de la Grande Truanderie, n°42., 18 mai 1819
      inventaire après décès; Grande-Truanderie (rue de la); Hansen, Mathias
    - Inventaire après décès d'Anne Roussel, épouse de Julien Bouillon, demeurant à Paris, rue Bourg l'Abbé, n°23., 19 mai 1819
      inventaire après décès; Roussel, Anne; Bouillon, Julien
    - Inventaire après décès de Marie-Madelaine Doré, demeurant à Paris, rue du Mouton, n°7. A la requête d'Augustin François Ambroise Moisy, demeurant à Paris, rue Montmartre, n°140., 24 mai 1819
      inventaire après décès; Mouton (rue du); Montmartre (rue); Doré, Marie-Madelaine; Moisy, Augustin François Ambroise
    - Inventaire après décès de Marie Angélique Victoire Fossard, veuve de François Planquette, demeurant à Paris, rue de la Clef, n°21. A la requête de Etienne Vidal et Adèle Sophie Victoire Planquette, demeurant à Paris, rue Montmartre, n°89., 21 juin 1819
      inventaire après décès; Clef (rue de la); Montmartre (rue); Fossard, Marie Angélique Victoire; Planquette, François; Vidal, Etienne; Planquette, Adèle Sophie Victoire
    - Inventaire après décès d'Adélaïde Louise Dalainville, épouse de Pierre Madelaine Lenoble, demeurant à Paris, rue Saint-Lazare, n°38. A la requête de ce dernier et d'Hyppolite Sincère Lenoble, demeurant à la même adresse., 5 juillet 1819
      inventaire après décès; Saint-Lazare (rue); Dalainville, Adélaïde Louise; Lenoble, Pierre Madelaine; Lenoble, Hyppolite Sincère
    - Inventaire après décès de Valentin Guillou-Devaux, demeurant à Paris, rue des Filles du Calvaire, n°27. A la requête de Jean-Baptiste Anselme Chéron, demeurant à Paris, rue Saint-Lazare, n°22, son exécuteur testamentaire., 5 juillet 1819
      inventaire après décès; Saint-Lazare (rue); Guillou-Devaux, Valentin; Chéron, Jean-Baptiste Anselme
    - Inventaire après décès de Mathieu Raymond Combescure, demeurant à Paris, allée des Veuves, n°2. A la requête de Jeanne Jacquette Rouviège-Crespin, sa veuve, demeurant à la même adresse., 28 juillet 1819
      inventaire après décès; Veuves (allée des); Combescure, Mathieu Raymond; Rouviège-Crespin, Jeanne Jacquette
    - Inventaire après déclaration d'absence d'Alexandre Bérard, militaire. A la requête de Marie Constance Bérard, demeurant à Paris, rue d'Angoulême, n°18, et de Pierre Louis Antoine Bérard, demeurant à Paris, rue des Canettes, n°14., 2 août 1819
      inventaire; Angoulême (rue d'); Canettes (rue des); Bérard, Alexandre; Bérard, Marie Constance; Bérard, Pierre Louis Antoine; militaire
    - Inventaire après décès d'Anne Dubois, épouse de Jean Guillaume Touchet, demeurant à Paris, rue de Rochechouart, n°10., 7 août 1819
      inventaire après décès; Rochechouart (rue de); Dubois, Anne; Touchet, Jean Guillaume
    - Inventaire après décès d'Anne Henriette Pétronille Dess, épouse de François Nicolas Frossard, demeurant à Paris, rue des Marais, n°8., 7 août 1819
      inventaire après décès; Marais (rue des); Dess, Anne Henriette Pétronille; Frossard, François Nicolas
    - Inventaire après décès de Thérèse Richardot, épouse de Dominique Botrel, demeurant à Paris, rue Saint-Jacques, n°252., 9 août 1819
      inventaire après décès; Saint-Jacques (rue); Richardot, Thérèse; Botrel, Dominique
    - Procès-verbal et inventaire après décès de Louis Pierre Garlin, demeurant à Paris, rue Saint-Denis, n°394. A la requête d'Angélique Brière, sa veuve, même adresse, tant en son nom que comme tutrice naturelle et légale de Jean-Charles Garlin, son fils mineur., 14 août 1819 - 26 août 1819
      inventaire après décès; Saint-Denis (rue); Garlin, Louis Pierre; Brière, Angélique; Garlin, Jean-Charles
    - Inventaire après décès d'Abraham Poterat, demeurant à Paris, place des Italiens, n°11. A la requête de Louis Desrez, demeurant à Paris, rue des Blancs Manteaux, n°20, et de Pierre Paul Poterat, demeurant à Paris, rue des Jeuneurs, n°15., 3 septembre 1819
      inventaire après décès; Italiens (place des); Poterat, Abraham; Desrez, Louis; Poterat, Pierre Paul
    - Inventaire après décès de Claude Antoine Chapotot, demeurant à Paris, rue Neuve Saint-Eustache, n°45. A la requête de Claude Antoine Chapotot, demeurant à Villenauxe, arrondissement de Nogent (Aube)., 9 septembre 1819
      inventaire après décès; Villenauxe-la-Grande (Aube); Chapotot, Claude Antoine
    - Inventaire après décès de Joseph Michel Augustin Chedieu, demeurant à Paris, rue Le Pelletier, n°12. A la requête de Marguerite Joséphine Leprince, sa veuve, demeurant à la même adresse., 10 septembre 1819
      inventaire après décès; Le-Peletier (rue); Chedieu, Joseph Michel Augustin; Leprince, Marguerite Joséphine
    - Inventaire après décès de Nicolas Adrien Develly, demeurant à Paris, rue Neuve des Petits-Champs, n°34. A la requête de Marie-Madeleine Binet, sa veuve, demeurant à la même adresse., 15 septembre 1819
      inventaire après décès; Develly, Nicolas Adrien; Binet, Marie-Madeleine
    - Inventaire après décès de Jean Conté, demeurant à Paris, rue Notre-Dame des Victoires, n°32, hôtel de Tours. A la requête de Jean-Jacques Allais et Adélaïde Champeaux, demeurant ensemble à Paris, rue Notre-Dame des Victoires, n°32., 20 septembre 1819
      inventaire après décès; Notre-Dame-des-Victoires (rue); Conté, Jean; Allais, Jean-Jacques; Champeaux, Adélaïde
    - Inventaire après décès de Guillaume Regimbal, demeurant à Paris, rue du Faubourg Montmartre, n°63. A la requête de Marie-Louise Henriette Régnier, sa veuve, demeurant à la même adresse, tant en son nom que comme tutrice de Louise Virginie Regimbal, ..., 30 septembre 1819
      inventaire après décès; Regimbal, Guillaume; Régnier, Marie-Louise Henriette; Regimbal, Louise Virginie